臺灣臺南地方法院刑事判決　　　　　　　　　　　　九十年度南簡上字第四十六號
　　上　訴　人　台灣台南地方法院檢察署檢察官
　　被　　　告　乙○○
右列上訴人因公共危險案件，不服本院九十年度南簡字第一００號，中華民國九十年
三月十三日第一審簡易判決（九十年度偵字第七十四號），提起上訴，本院管轄第二
審之合議庭判決如左：
    主  文
上訴駁回。
    事  實
一、乙○○曾犯竊盜罪，經本院判處有其徒刑七月，民國八十七年六月十九日確定，
    於八十八年五月二十一日執行完畢，但仍未知警惕。乙○○於民國八十九年十一
    月十一日三時十五分許，駕駛車號７Ｊ—七七七一號自用小客車，沿台南市○○
    區○○路內側車道從南往北方向行駛，途經本原街二段一六巷口前，理應注意
    行車速度依標誌之規定，而依當時情形，又無不能注意之情事，竟疏於注意，貿
    然以時速約一百公里之速度前進，遂在變換至外側車道時，不慎撞及停放在路旁
    ，由甲○○所駕駛之車號Ｊ５—四五一七號自用小客車，致甲○○受有胸部、左
    肩、腰部及頸部挫傷等傷害。乙○○肇事後，於有偵查犯罪權限之公務員知悉其
    犯罪前，在現場等候並向警察表明為駕駛人而自首並接受裁判。
二、案經甲○○訴由台南市警察局第三分局報告台灣台南地方法院檢察署檢察官偵查
    終結，聲請以簡易判決處刑。
    理  由
一、查右揭犯罪事實，業據被告乙○○自白在卷，核與告訴人甲○○指訴之情節及證
    人吳益利於警訊時之證述相符，並有台南市警察局舉發違反道路交通管理事件通
    知單及道路交通事故調查報告表各一紙及現場照片八幀附卷可稽。告訴人受有如
    事實欄所示之傷害，亦有財團法人奇美醫院診斷證明書一紙在卷可按。而告訴人
    所受傷害與被告之過失行為之間，具有相當因果關係。綜合上開一切事證，非常
    明確，被告犯行堪予認定。
二、核被告所為，係犯刑法第二百八十四條第一項前段之過失傷害罪。被告曾犯竊盜
    罪，經本院判處有其徒刑七月，於八十七年六月十九日確定，於八十八年五月二
    十一日執行完畢，有台灣台南地方法院檢察署刑案資料查註紀錄表及本院前案紀
    錄表在卷可按，其於五年之內再犯本件有期徒刑以上之罪，為累犯，應依刑法第
    四十七條之規定加重其刑。被告於肇事後犯罪未被有偵查權之公務員或機關發覺
    前，自首坦承犯行，進而接受裁判，應依刑法第六十二條前段自首之規定減輕其
    刑。被告有前開刑應加重及應減輕之情形，依刑法第七十一條第一項之規定，先
    加而後減。爰審酌被告犯罪之動機、目的，所生危害、犯罪後尚未和解等一切情
    狀，量處如主文第二項所示之刑。又按，刑法第四十一條已於九十年一月十二日
    修正生效施行，修正前刑法第四十一條係規定：「犯最重本刑為三年以下有期徒
    刑以下之刑之罪，而受六月以下有期徒刑或拘役之宣告，因身體、教育、職業或
    家庭之關係，執行顯有困難，得以一元以上三元以下折算一日，易科罰金」；而
    修正後之該條第一項係規定：「犯最重本刑為五年以下有期徒刑以下之刑之罪，
    而受六個月以下有期徒刑或拘役之宣告，因身體、教育、職業、家庭之關係或其
    他正當事由，執行顯有困難者，得以一元以上三元以下折算一日，易科罰金。但
    確因不執行所宣告之刑，難收矯正之效，或難以維持法秩序者，不在此限」。查
    本件被告之行為時係八十九年十一月十一日，上開刑法第四十一條係於九十年一
    月十二日修正生效施行，足見被告行為後，法律已有修正變更，依修正後之刑法
    第四十一條第一項本文之規定，已將得易科罰金之範圍擴大適用。茲經比較上開
    刑法第四十一條新舊法之結果，並無舊法較有利於被告之情形，仍應依刑法第二
    條第一項本文「從新原則」之規定，適用裁判時之法律，爰依修正後之新法即刑
    法第四十一條第一項本文之規定，就被告所處之拘役，一併諭知易科罰金之折算
    標準，以資懲儆。原審以被告犯行明確，因予適用刑法第二百八十四條第一項前
    段、第四十七條、第六十二條前段、第四十一條第一項本文、罰金罰鍰提高標準
    條例第一條前段、第二條（贅引第二十六條前段、漏未比較說明刑法第四十一條
    新舊法之修正、漏引刑法第二條第一項本文）等規定，論被告以過失傷害罪，審
    酌被告犯罪之一切情狀，量處拘役伍拾日，並諭知如易科罰金以佰元折算壹日
    。經核認事用法，並無違誤，所量刑度，亦屬適當。上訴人上訴意旨，指摘原判
    決量刑過輕為無理由，應予駁回。
據上論斷，應依刑事訴訟法第四百五十五條之一第一項、第三項、第三百六十八條，
，判決如主文。
本案經檢察官王百玄到庭執行職務。
中      華      民      國      九十一      年      三      月    十一  日
                                  臺灣臺南地方法院刑事第一庭
                                          審判長法官  沈揚仁
                                          法      官  黃光進
                                          法      官  蘇義洲
右正本證明與原本無異。
不得上訴。
                                          書  記  官  岑  玢
中      華      民      國      九十一      年      三      月    十一  日
附錄法條：
刑法第二百八十四條第一項前段
  因過失傷害人者，處六月以下有期徒刑、拘役或五百元以下罰金，致重傷者，處一
  年以下有期徒刑、拘役或五百元以下罰金。
